【裁判字號】    98,訴,1215
【裁判日期】    980817
【裁判案由】    清償債務
【裁判全文】
臺灣臺中地方法院民事判決  98年度訴字第1215號
原  告  甲○○
被  告  乙○○
上列當事人間請求清償債務事件，本院於民國98年8月3日言詞辯
論終結，判決如左：
    主      文
被告應給付原告新臺幣貳佰壹拾貳萬參仟陸佰柒拾玖元，及自民
國九十八年三月二十八日起至清償日止，按年息百分之五計算之
利息。
訴訟費用由被告負擔。
本判決於原告以新臺幣柒拾壹萬元供擔保後，得假執行。
    事實及理由
一、原告起訴主張：被告前邀同原告為連帶保證人，與訴外人美
    商花旗銀行股份有限公司 (下稱花旗銀行)簽立消費性借貸
    記擔保透支約定書，詎被告竟未依約繳納借款本息，經訴外
    人花旗銀行拍賣供擔保之不動產後仍有部分未獲清償，遂向
    臺灣板橋地方法院聲請強制執行原告對第三人之薪金債權，
    自民國90年6月起至97年12月底止收取扣薪款項合計新臺幣
    0000000元，原告另於98年1月9日並代被告清償40萬元債務
    ，代償總金額共計為0000000元，被告既為借款之主債務人
    ，就原告已代償之數額，依法自應負償還債務責任，爰依據
    民法第749條規定，請求判決如主文第1、2項所示，並陳明
    願供擔保，請准宣告假執行。
二、被告則以：原告是我的姊夫，我有還款給原告，只欠原告10
    0萬元，我有心要還這筆錢，但沒有能力一次償還等語置辯
    ，請求駁回原告之訴。
三、按訴狀送達後，原告不得將原訴變更或追加他訴。但擴張或
    減縮應受判決事項之聲明者，不在此限，民事訴訟法第255
    條第1項第3款定有明文。本件利息部分，原告於本院98年3
    月8日言詞辯論時，減縮自支付命令繕本送達被告翌日起至
    清償日止，按年息5%計算之利息，合於上開規定，應予准許
    。
四、又請求履行債務之訴，原告就其所主張債權發生原因之事實
    ，固有舉證之責任，若被告自認此項事實而主張該債權已因
    清償而消滅，則清償之事實，應由被告負舉證之責任，有最
    高法院28年上字第1920號判例可參。原告主張基於連帶保證
    人身分代償被告借款合計0000000元之事實，業據其提出消
    費性借款暨擔保透支約定書、臺灣板橋地方法院執行命令、
    法院強制執行扣薪明細、保證責任免除證明書等件為證，並
    為被告所不爭執，則揆諸上開最高法院判例意旨，應由被告
    就還款原告只欠100萬元之事實，負舉證之責任，惟被告於
    98年8月3日本院言詞辯論時業已自承：「我沒有證據證明我
    已經償還」。從而，原告依民法第749條規定，請求被告給
    付如主文第1項所示之本金及法定遲延利息，即屬有據，應
    予准許。
五、原告陳明願供擔保，請求宣告假執行，核無不合，爰酌定相
    當之擔保金額，予以准許。
六、結論：本件原告之訴為有理由，依民事訴訟法第78條、第
    390條第2項，判決如主文。
中    華    民    國    98    年    8     月    17    日
                  民事第一庭  法  官  劉正中
以上為正本係照原本作成。
如對本判決上訴，須於判決送達後20日內向本院提出上訴狀。
中    華    民    國    98    年    8     月    17    日
                              書記官  林素珍


司法院資訊處製作；財團法人民間司法改革基金會備份。
